---
title: "第4章"
author: "變異數分析與模型比較"
header-includes:
   - \usepackage{bbm}
---
<span id = "jump"><font color="red"></font></span>
* [目錄](#1)

* [1. 身體脂肪與皮褶厚度](#1.1)

* [2. 汽車定價模型](#1.2)

* [3. 校友捐款](#1.3)

<h2 id="1.1"></h2>
# $1. 身體脂肪與皮褶厚度$

### $(a) 描述性統計$
```{r include=FALSE}
options(digits = 4)
library(knitr)
library(data.table)
bodyfat0 <- fread("C:\\Users\\User\\Documents\\Regression_summar\\bodyfat.csv")
bodyfat <- bodyfat0[, 2:11]
library(RcmdrMisc)
library(plyr)
library(dplyr)
numS_dataframe <- function(x){
  temp <- numSummary(x, statistics = c("mean", "sd", "se(mean)", "IQR", "quantiles", "cv"), quantiles=c(0,.25,.5,.75,1))
  df <- ldply (temp, data.frame)
  sel <- df[df$.id == "table", ]
  sel <- sel %>% select(-.id ,- X..i..)
  colnames(sel) <- c("mean", "sd", "se(mean)", "IQR", "cv", "0%","25%","50%", "75%", "100%")
  rownames(sel) <- names(x)
  sel
}

```

```{r echo=FALSE}
bodyfat_sum <- numS_dataframe(bodyfat)
kable(bodyfat_sum)
```

### $(b) 成對散布圖$
```{r include=FALSE}
library(showtext)
library(ggplot2)
library(GGally)
```

```{r echo=FALSE}
ggpairs(bodyfat,
        lower = list(continuous = wrap("points", color = "red", alpha = I(1/10)),
                     combo = wrap("box", color = "orange", alpha = 0.3),
                     discrete = wrap("facetbar", color = "yellow", alpha = 0.3) ),
        diag = list(continuous = wrap("densityDiag",  color = "blue", alpha = 0.5) ))+
  theme(axis.text.x = element_text(angle = 270, hjust = 0, vjust = 0.5))
```

### $(c) 相關係數矩陣$
$前面散布圖就有提到$
```{r include=FALSE}
library(Hmisc)
library(corrplot)
corre <- rcorr(as.matrix(bodyfat))
# 寫一個FUN
flattenCorrMatrix <- function(cormat, pmat) {
  ut <- upper.tri(cormat)
  data.frame( row = rownames(cormat)[row(cormat)[ut]], 
              column = rownames(cormat)[col(cormat)[ut]], cor =(cormat)[ut], p = pmat[ut] )
}
# 合併相關係數跟P值為一個矩陣
corre_ALL <- flattenCorrMatrix(corre$r, corre$P)
# 加上*號
corre_ALL[corre_ALL[, 4] <0.05, 5] <- "*"
corre_ALL[corre_ALL[, 4] <0.01, 5] <- "**"
corre_ALL[corre_ALL[, 4] <0.001, 5] <- "***"
corre_ALL[is.na(corre_ALL$V5), 5] <- ""
colnames(corre_ALL)[5] <- "" 
```


```{r echo=FALSE}
kable(corre_ALL)
```

$用更直觀的圖形表示$
```{r echo=FALSE}
corrplot(cor(bodyfat), type = "upper", order = "hclust", tl.col = "black", tl.srt = 45)
```

### $(e, g) 複回歸模型M_A$
$兩題都可以在表中找到$
```{r echo=FALSE}
MA <- lm(fat ~ ht + wt + hip + fore, data = bodyfat)
summary(MA)
```

### $(h) 比較M_A跟M_0$
```{r echo=FALSE}
options(contrasts = c("contr.sum", "contr.poly"))

M0 <- lm(fat ~ 1, data = bodyfat)
anova(MA, M0)
```

### $(i) M_A的Type I 跟 Type III$
$Type I$
```{r echo=FALSE}
library(car)
# Type I tests
anova(MA)
```
$Type III$
```{r echo=FALSE}
# Type III tests
Anova(MA, type="III") 
```

### $(j) M_A的Type I 跟 Type II (不同排序)$
$Type I$
```{r echo=FALSE}
MA_t <- lm(fat ~ fore + hip + wt + ht, data = bodyfat)
# Type I tests
anova(MA_t)
```
$Type III$
```{r echo=FALSE}
# Type III tests
Anova(MA_t, type="III") 
```

### $(k) 比較M_A與M_B$
```{r echo=FALSE}
# Nested model comparison
MB <- lm(fat ~ ht + wt, data = bodyfat)
anova(MA, MB, test = "F")
```
<div style="page-break-after: always;"></div>
<h3 id="1.2"></h3>
# $2. 汽車定價模型$

### $(a) 描述性統計$
```{r include=FALSE}
options(digits = 4)
library(knitr)
library(data.table)
library(dplyr)
car2013_0 <- fread("C:\\Users\\User\\Documents\\Regression_summar\\cars2013test.csv")
car2013 <- car2013_0 %>% select(price, mpgcitycity, hpower, CC, weight)
library(RcmdrMisc)
```

```{r echo=FALSE}
car2013_sum <- numS_dataframe(car2013)
kable(car2013_sum)
```

### $(c, e) 複回歸模型M_A$
$兩題都可以在表中找到$
```{r echo=FALSE}
MA <- lm(price ~ mpgcitycity + hpower + CC + weight, data = car2013)
summary(MA)
```

### $(f) M_A的Type I 跟 Type III$
$Type I$
```{r echo=FALSE}
library(car)
# Type I tests
anova(MA)
```
$Type III$
```{r echo=FALSE}
# Type III tests
Anova(MA, type="III") 
```

### $(g) 比較M_A與M_B$
```{r echo=FALSE}
MB <- lm(price ~ mpgcitycity + hpower, data = car2013)
anova(MA, MB, test = "F")
```

### $(h) M_A的Type I 跟 Type II (不同排序)$
$Type I$
```{r echo=FALSE}
# 反過來做
MA_t <- lm(price ~ hpower + CC + mpgcitycity + weight, data = car2013)
# Type I test
anova(MA_t)
```
$Type III$
```{r echo=FALSE}
# Type III tests
Anova(MA_t, type="III") 
```

<div style="page-break-after: always;"></div>
<h3 id="1.3"> </h3>
# $3. 校友捐款$
### $(a) 描述性統計$
```{r include=FALSE}
options(digits = 4)
library(knitr)
library(data.table)
library(dplyr)
USA0 <- fread("C:\\Users\\User\\Documents\\Regression_summar\\USAlumniDonation.csv")
USA <- USA0 %>% select(AGR, grad, under, SFR)
library(RcmdrMisc)
```

```{r echo=FALSE}
USA_sum <- numS_dataframe(USA)
kable(USA_sum)
```

### $(c) 複回歸模型M_A$
```{r echo=FALSE}
MA <- lm(AGR ~ grad + under + under + SFR, data = USA)
summary(MA)
```

### $(e) 比較M_A跟M_0$
```{r echo=FALSE}
library(car)
options(contrasts = c("contr.sum", "contr.poly"))
M0 <- lm(AGR ~ 1, data = USA)
anova(MA, M0)
```

### $(f) M_A的Type I 跟 Type III$
$Type I$
```{r echo=FALSE}
library(car)
# Type I tests
anova(MA)
```
$Type III$
```{r echo=FALSE}
# Type III tests
Anova(MA, type="III") 
```

### $(g) 比較M_A與M_B$
```{r echo=FALSE}
MB <- lm(AGR ~ grad, data = USA)
anova(MA, MB, test = "F")
```
<a href="#jump" target="_self">返回</a>